臺灣高等法院臺中分院刑事判決
110年度上訴字第664號

上  訴  人  
即  被  告  吳宇杰
選任辯護人  張志隆律師（法扶律師）
上列上訴人因毒品危害防制條例案件，不服臺灣苗栗地方法院10
9年度訴字第294號中華民國109年12月30日第一審判決（起訴案
號：臺灣苗栗地方檢察署109年度偵字第2330號、第3143號），
提起上訴，本院判決如下：
    主  文
原判決關於附表編號6部分暨定應執行刑部分均撤銷。
吳宇杰犯如附表編號6所示之罪，處附表編號6所示之刑及沒收。
其餘上訴駁回。
上開撤銷改判及上訴駁回部分，應執行有期徒刑捌年肆月。
    犯罪事實
一、吳宇杰明知甲基安非他命係毒品危害防制條例第2條第2項第
    2款所定之第二級毒品，不得非法持有、販賣，竟基於意圖
    營利販賣第二級毒品之犯意，以Samsung廠牌行動電話1支（
    含門號0000000000號SIM卡1枚）作為聯絡工具，於附表所示
    時間、地點，以附表所示交易方式，販賣甲基安非他命予所
    示交易對象共7次。
二、案經苗栗縣警察局大湖分局報告臺灣苗栗地方檢察署（下稱
    苗栗地檢署）檢察官偵查起訴。
    理  由
壹、證據能力之說明：
一、按被告以外之人於審判外之言詞或書面陳述，除法律有規定
    者外，不得作為證據，刑事訴訟法第159條第1項定有明文。
    查上訴人即被告（下稱被告）及辯護人主張證人胡○○、劉○○
    、郭○○、林○○、詹○○、柯○○（下逕稱其姓名）於警詢之陳述
    無證據能力（見本院卷第100、101頁），且此部分查無同法
    第159條之2、第159條之3之情形，依法自無證據能力。
二、次按被告以外之人於審判外之陳述，雖不符刑事訴訟法第15
    9條之1至第159條之4之規定，而經當事人於審判程序同意作
    為證據，法院審酌該言詞陳述或書面陳述作成時之情況，認
    為適當者，亦得為證據；當事人、代理人或辯護人於法院調
    查證據時，知有同法第159條第1項不得為證據之情形，而未
    於言詞辯論終結前聲明異議者，視為有前項之同意，刑事訴
    訟法第159條之5定有明文。本判決認定事實所引用之其他供
    述證據（含文書證據），檢察官、被告及辯護人於本院準備
    程序中及審理中均不爭執其證據能力，且未於言詞辯論終結
    前聲明異議，本院審酌各該證據作成時之情況，並無違法不
    當或證明力明顯過低之瑕疵，亦認以之作為證據應屬適當，
    是依刑事訴訟法第159條之5規定，均有證據能力。
三、被告所為不利於己之供述，無出於強暴、脅迫、利誘、詐欺
    、疲勞訊問、違法羈押或其他不正之方法，亦非違反法定障
    礙事由經過期間不得訊問或告知義務規定而為，依刑事訴訟
    法第156條第1項、第158條之2規定，應有證據能力。查被告
    歷次於警詢、偵查、原審準備程序、審理及本院準備程序、
    審理中所為不利於己之供述，並無上開情形，依法自有證據
    能力。
四、本判決所引用之非供述證據，查無有何違反法定程序作成或
    取得之情形，且經本院依刑事訴訟法第164條、第165條踐行
    物證、書證之調查程序，自得採為證據。
貳、認定犯罪事實所憑之證據及理由
一、訊據被告對於附表編號2、5所示之犯罪事實，於警詢、偵查
    、原審審理中、本院審理中，及對如附表編號1、3、4、6、
    7所示販賣第二級毒品之犯罪事實於原審準備程序、審理中
    均坦承不諱（見苗檢108年度他字第1386號卷〈下稱他卷〉第3
    7頁至第41頁；苗檢109年度偵字第2330號卷〈下稱第2330號
    偵卷〉一第33頁至第35頁、第39頁至第41頁、第324頁至第32
    6頁；原審卷第78、172至174頁；本院卷第237頁），核與柯
    ○○、郭○○、劉○○、詹○○、胡○○、林○○於偵查中證述之情節均
    大致相符（見第2330號偵卷二第65頁至第71頁、第161頁至
    第163頁、第251頁至第253頁、第313頁至第315頁；第2330
    號偵卷三第51頁至第53頁、第295頁至第297頁），並有被告
    與柯○○之LINE對話訊息及柯○○之LINE個人主頁翻拍照片共6
    張（見第2330號偵卷二第237頁至第247頁）、被告與劉○○（
    暱稱晃晃）之Messenger對話訊息翻拍照片9張（見第2330號
    偵卷三第275頁至第291頁）、被告與詹○○之Messenger對話
    訊息翻拍照片共6張、7-11新雪壩門市前於108年11月5日22
    時3分至8分之監視錄影翻拍照片9張、被告使用之FB「張○○
    」帳號主頁翻拍照片、被告指定匯入之黃世達郵局存摺翻拍
    照片、詹○○合作金庫銀行帳戶封面及內頁交易明細影本（見
    第2330號偵卷二第147頁至第157頁、第123頁到139頁）、被
    告與林○○（暱稱林小馬）之Messenger對話訊息翻拍照片共8
    張（見第2330號偵卷二第29頁至第35頁）、被告與胡○○（暱
    稱胡幽冥）之Messenger對話訊息翻拍照片共5張（見第2330
    號偵卷二第301頁至第307頁）、被告與郭○○（暱稱郭蓋）之
    Messenger對話訊息及郭○○臉書分析資料翻拍照片各1張（見
    第2330號偵卷三第33至35頁），且有Samsung廠牌行動電話1
    具扣案可佐。足認被告之上開自白與事實相符，堪以採信。
二、被告於本院準備程序及審理時雖翻異前詞，辯稱並沒有販賣
    第二級毒品給附表編號1、3、4、6、7所示之柯○○、劉○○、
    詹○○及林○○等人。辯護人並為被告辯護稱：①柯○○（即附表
    編號1）部分，LINE對話內容，並無法佐證彼此有見面交易
    及交易毒品之種類，又柯○○於警詢、偵查中對於交易地點是
    在其店內或7-11前，說詞反覆；②劉○○（即附表3）部分，Me
    ssenger通訊對話內容，至多僅能證明2人有相約見面，並無
    法佐證是否確實有見面及交易毒品之種類，且Messenger上
    的時間亦無法確認，犯罪時間無法特定；③詹○○（即附表編
    號4）部分，Messenger通訊對話內容，至多僅能證明2人有
    相約見面，並無法佐證是否確實有見面及交易毒品之種類，
    又詹○○就是在被告是在車外還是車內交付毒品，警詢與偵查
    中供述不符；④林○○（即附表編號6、7）部分，Messenger通
    訊對話內容，至多僅能證明2人有相約見面，並無法佐證是
    否確實有見面及交易毒品之種類。上開證人的證詞均欠缺補
    強證據，而存有合理懷疑，此部分應為被告無罪之諭知云云
    。惟查被告此部分犯行除據被告於原審自白在卷外，並有下
    列證據可以佐證：
　㈠就附表編號1所示犯行部分，業據柯○○於偵查中證述：10月23
    日我跟被告聯絡的訊息是說，我打電話給他，叫他打給我，
    我說在店裡等他，叫他拿手邊剩下來的安非他命賣給我。我
    的店位於中正路11-1號，我開設水果行，我的店斜對面就是
    7-11，是在7-11外面交易的，該日我確實有拿新臺幣（下同
    ）1千元向被告買到安非他命等語明確（見第2330號偵卷二
    第251頁至第253頁），並有被告與柯○○之LINE對話訊息及柯
    ○○之LINE個人主頁翻拍照片共6張附卷可稽（見第2330號偵
    卷二第237頁至第247頁）。辯護人雖以柯○○前後就交易地點
    所述不一，而認其所述不足採信，惟柯○○上開接受檢察官訊
    問之時間係109年4月16日，距離案發時間已有約半年之久，
    記憶難免模糊，且其經營之水果店斜對面就是一家7-11便利
    商店，距離甚近，復經檢察官確認實際之交易地點後，柯○○
    即已確認係在7-11便利商店外面，尚難僅憑此遽認其所述不
    足採信，辯護人此部分所辯自不足採。
　㈡就附表編號3所示犯行部分，業據劉○○於偵查中證述：我與被
    告Messenger對話內容中說到「來鄉城」的對話，應該是108
    年11月4日或5日，鄉城是卓蘭鎮的鄉城商店，那天是半夜才
    碰面，約晚上11點到凌晨1點間，在鄉城商店外面碰面，我
    買一千元，確定有交給他，他拿安非他命給我，大約是0.3
    公克等語明確（見第2330號偵卷三第295頁至第297頁），且
    有被告與劉○○（暱稱晃晃）之Messenger對話訊息翻拍照片9
    張附卷可稽（見第2330號偵卷三第275頁至第291頁）。而觀
    諸上開翻拍照片，在兩人「被告：等我一下。晃晃：好。被
    告：現金嗎。晃晃：嗯。被告：來鄉城。」之對話後，下一
    次對話顯示之時間為11月5日下午5時15分，並參照劉○○上開
    證詞，堪認兩人上開對話之時間，應係於11月4日夜間至翌
    日凌晨間無訛，辯護人辯稱無法確認交易毒品之數量、種類
    及交易時間等節，並不足採。
　㈢就附表編號4所示犯行部分，業據詹○○於偵查中證述：108年1
    1月5日13時53分至21時11分的Messenger對話內容，是被告
    用一個張涵萱的臉書帳號跟我對話，對話內容就是我要跟被
    告買安非他命，當天下午1點多，被告叫我先轉帳給他，他
    叫我轉帳到一個黃世達的郵局帳戶，我大概下午2點轉帳5千
    元給他，到晚上8、9點左右，被告開一台5778-PG號的車子
    到汶水7-11新雪壩門市，把車窗搖下來，我站在駕駛座旁，
    他就拿一包用夾練袋裝的安非他命給我等語明確（見第2330
    號偵卷二第161頁至第163頁），並有被告與詹○○之Messenge
    r對話訊息翻拍照片共6張、7-11新雪壩門市前於108年11月5
    日22時3分至8分之監視錄影翻拍照片9張、被告使用之FB「
    張涵萱」帳號主頁翻拍照片、被告指定匯入之黃世達郵局存
    摺翻拍照片、詹○○合作金庫銀行帳戶封面及內頁交易明細影
    本附卷可稽（見第2330號偵卷二第147頁至第157頁、第123
    頁到139頁）。辯護人雖以詹○○前後所述究係進入被告車內
    或站立在車外駕駛座旁完成交易，前後不一，而認詹○○所述
    不足採信，惟依照卷附之上開監視錄影翻拍照片，顯示被告
    所駕駛之車牌號碼0000-00號車輛108年11月5日22時3分確實
    有出現在7-11新雪壩門市前，之後詹○○走向靠近該車輛，雖
    無法清楚辨識究竟詹○○有無進入車內，然仍無礙於雙方確實
    於上開時、地碰面交易之事實認定，辯護人此部分辯解，亦
    不足採。
　㈣就附表編號6、7所示犯行部分，業據林○○於偵查中證述：109
    年1月21日在Messenger對被告表示「在哪、等方便來上新全
    家嗎、我拿1000給你，在出一半、快到前5分鐘打給我」等
    內容，是我要向被告買1000元的安非他命，出一半是指本次
    之前我有向被告拿，欠他500，所以這次我拿1000元給他，
    他給我500元的量就可以了，拿到幾公克我沒有印象，但總
    之這次拿到一半的量，被告回覆一個「石岡」的訊息，表示
    他人在台中市石岡，離卓蘭已經很近了，是在上新的全家便
    利商店完成交易。109年2月26日被告在Messenger對我說「
    多少」，我回「2000」，一樣是要向被告買安非他命，後來
    我說「到」是指我已經到他家外面的商店門口，這次有買到
    2000元的安非他命等語明確（見第2330號偵卷二第65頁至第
    71頁），並有被告與林○○（暱稱林小馬）之Messenger對話
    訊息翻拍照片共8張附卷可稽（見第2330號偵卷二第29頁至
    第35頁）。
　㈤辯護人雖質疑被告與柯○○、劉○○、詹○○及林○○等人之對話訊
    息中均未有交易毒品之暗語或代稱，故不足以作為被告販毒
    之補強證據云云。惟查被告與柯○○、劉○○、詹○○及林○○等人
    之對話訊息中雖均無「毒品」之相關代號及暗語，然此與目
    前毒品交易實務上，雙方常為逃避檢警追緝，基於默契，免
    去代號、暗語，僅相約見面，不敘及交易細節，而於碰面時
    進行交易，在聯繫過程中未明白陳述交易詳情之情形相符。
    由其等於聯繫過程中不用問候，不必說明何事，即能相約見
    面之情而觀，其等若非就被告身上有安非他命可供交易乙事
    ，存有相當默契，被告豈有於聯繫過程中均未曾聞問柯○○、
    劉○○、詹○○及林○○等人係為何事即逕予前往見面之理！何況
    柯○○、劉○○、詹○○及林○○等人於偵查中，就渠等與被告間之
    對話內容，均已明確證述是要向被告購買安非他命，已如前
    述，且其中有部分已提及以現金交易或具體之金額（附表編
    號1、6、7），或是被告已指定匯款之帳戶（附表編號4），
    或是「剩下的拿來」（附表編號3）等與交易毒品數量有關
    之細節，且與被告於原審準備、審理程序之自白相符，自可
    為適格之補強證據，辯護人此部分辯解並不足採。辯護人又
    質疑上開對話訊息不足以證明被告有於附表編號1、3、4、6
    、7所示之時、地，與柯○○、劉○○、詹○○及林○○等人碰面之
    事實，惟查此部分已據柯○○、劉○○、詹○○及林○○等人證述如
    前，附表編號4部分尚有監視錄影翻拍照片可佐，復經被告
    於原審準備及審理程序中自白在卷，事證實已相當明確，辯
    護人此部分辯解同不足採。
三、按販賣毒品既係違法行為，當非可公然為之，亦無公定價格
    ，且容易分裝並增減份量，而每次買賣之價量，可能隨時依
    雙方關係深淺、資力、需求量及對行情之認知、來源是否充
    裕、查緝是否嚴謹、購買者被查獲時供述購買對象之可能風
    險之評估等情形，而異其標準，非可一概而論。而近年來政
    府為杜絕毒品之氾濫，對於查緝施用及販賣毒品之工作，無
    不嚴加執行，販賣毒品又係重罪，依一般經驗法則，販賣毒
    品者鋌而走險，若無利可圖，衡情應無甘冒持有毒品遭查獲
    之極大風險，無端親送至交易處所而義務為該買賣之工作。
    綜觀全卷資料，無證據足認被告與柯○○、郭○○、劉○○、詹○○
    、胡○○、林○○間有何特殊親屬情誼，倘非有利可圖，豈有可
    能甘冒遭判處重刑之風險而按成本價格轉售甲基安非他命卻
    毫無利得之理，是被告具有營利意圖，允無疑義，堪可認定
    。
參、新舊法之比較適用
一、查被告為附表所示犯行後，毒品危害防制條例部分條文業於
    109年1月15日修正公布，並於同年7 月15日生效施行。按行
    為後法律有變更者，適用行為時之法律。但行為後之法律有
    利於行為人者，適用最有利於行為人之法律，刑法第2條第1
    項定有明文。而行為後法律有變更，致發生新舊法比較適用
    時，除與罪刑無關者，例如易刑處分、拘束人身自由之保安
    處分等事項，不必列入綜合比較，得分別適用有利於行為人
    之法律，應就罪刑有關之共犯、未遂犯、想像競合犯、牽連
    犯、連續犯、結合犯，以及累犯加重、自首減輕暨其他法定
    加減原因（如身分加減）與加減例等一切情形，綜其全部罪
    刑之結果而為比較（最高法院95年度第8 次刑事庭會議決議
    參照）。
二、經查：
  ㈠修正前毒品危害防制條例第4條第2項規定：「製造、運輸、
    販賣第二級毒品者，處無期徒刑或7 年以上有期徒刑，得併
    科新臺幣1,000萬元以下罰金。」修正後則規定：「製造、
    運輸、販賣第二級毒品者，處無期徒刑或10年以上有期徒刑
    ，得併科新臺幣1,500萬元以下罰金。」比較新舊法結果，
    修正後之規定係將販賣第二級毒品罪之刑度提高，並未較有
    利於被告。
　㈡修正前毒品危害防制條例第17條第2項規定：「犯第4條至第8
     條之罪於偵查及審判中均自白者，減輕其刑。」修正後則
    規定：「犯第4條至第8條之罪於偵查及歷次審判中均自白者
    ，減輕其刑。」核其立法理由，係考量原立法之目的，在使
    前述毒品案件之刑事訴訟程序儘早確定，是以被告於歷次審
    判中均自白犯罪者，始足當之，而所謂歷次審判中均自白，
    係指歷次事實審審級（包括更審、再審或非常上訴後之更為
    審判程序），且於各該審級中，於法官宣示最後言詞辯論終
    結時，被告為自白之陳述而言。比較新舊法結果，修正後之
    規定並未較有利於被告。
  ㈢綜合比較上述各條文修正前後之規定，修正後之毒品危害防
    制條例規定並未較有利於被告，揆諸前揭最高法院決議及刑
    法第2條第1項之「從舊從輕」原則，被告所為附表所示犯行
    ，均應一體適用修正前之毒品危害防制條例規定做為論罪科
    刑之依據。
肆、論罪科刑部分
一、核被告就附表所示7次犯行，均係犯修正前毒品危害防制條
    例第4條第2項之販賣第二級毒品罪。被告販賣前持有第二級
    毒品之低度行為，均為販賣之高度行為所吸收，均不另論罪
    。
二、被告所為上開7次販賣第二級毒品犯行，犯意各別，行為互
    殊，應予分論併罰。
三、刑之加重減輕事由：
  ㈠被告前因施用毒品案件，經臺灣苗栗地方法院以106年度苗簡
    字第1333號判決判處有期徒刑2月確定，又因偽造文書案件
    ，經臺灣嘉義地方法院判處有期徒刑3月確定，嗣經臺灣苗
    栗地方法院裁定應執行有期徒刑4月，而其入監執行後於108
    年4月11日執行完畢出監乙節，有臺灣高等法院被告前案紀
    錄表在卷可稽，其於受徒刑執行完畢後5年以內故意再犯本
    案有期徒刑以上之各罪，均為累犯，除法定刑為無期徒刑部
    分外，應依刑法第47條第1項規定加重最高本刑。至於最低
    本刑部分，本院審酌被告於前案入監執行完畢後，仍未心生
    警惕，明知毒品戕害身心，仍再為獲取不法利益而為本案，
    顯見其有特別惡性，對於刑罰之反應力顯然薄弱，又綜核全
    案情節，縱依刑法第47條第1項規定加重法定最低本刑，亦
    無罪刑不相當之情形，爰依司法院釋字第775號解釋意旨及
    刑法第47條第1項規定，予以加重其最低本刑，被告上訴意
    旨主張不應依累犯加重其刑，尚乏依據。
　㈡次按修正前毒品危害防制條例第17條第2項規定：「犯第4條
    至第8條之罪於偵查及審判中均自白者，減輕其刑。」查被
    告就附表2、5所示其所犯之販賣第二級毒品罪，於偵查、原
    審及本院審理時均自白不諱，業如前述，爰就附表編號2、5
    所示犯行，依修正前毒品危害防制條例第17條第2項規定減
    輕其刑，並依法先加後減之。
　㈢末按毒品危害防制條例第17條第1項規定：「犯第4條至第8條
    、第10條或第11條之罪，供出毒品來源，因而查獲其他正犯
    或共犯者，減輕或免除其刑」，其所稱「供出毒品來源，因
    而破獲者」，係指被告供出毒品來源之有關資料，諸如前手
    之姓名、年籍、住居所、或其他足資辨別之特徵等，使調查
    或偵查犯罪之公務員因而對之發動調查或偵查並破獲者而言
    （最高法院97年度台上字第1475號判決意旨參照）。查被告
    固於警詢中陳稱：毒品來源係綽號「嫂子」及「幹什麼東西
    」之人等語（見他卷第33頁；第2330號偵卷一第31頁），惟
    其斯時未提供真實姓名等相關資料，檢、警未因而查獲乙節
    ，有苗栗縣警察局大湖分局109年10月23日湖警偵字第10900
    12644號函暨偵查隊職務報告、苗檢109年11月16日苗檢鑫正
    109蒞4243字第1099025107號函在卷可稽（見原審卷第93頁
    至第95頁、第135頁）。揆諸上開說明，顯未有因而查獲其
    他正犯或共犯之情形，自無毒品危害防制條例第17條第1項
    減輕其刑規定之適用。
伍、本院之判斷
一、上訴駁回部分
　㈠原審認被告所犯如附表編號1至5、7所示販賣第二級毒品犯行
    ，均事證均明確，適用（修正前）毒品危害防制條例第4條
    第2項、（修正前）第17條第2項、第19條第1項、刑法第2條
    第1項前段、第11條、第47條第1項、第51條第5款、第38條
    之1第1項前段、第3項、第40條之2第1項等規定，並以行為
    人之責任為基礎，審酌被告為圖己私利，任將第二級毒品販
    賣他人藉以牟利，助長毒品氾濫及吸毒歪風，戕害國民身心
    健康，危害社會治安，所為殊值非難，兼衡犯罪之動機、目
    的、手段、情節，與販賣毒品之種類、次數、數量、人數、
    獲取利益，及坦承犯行之態度，暨自承高職畢業之智識程度
    、前職清潔隊、月薪25,000元、尚有幼子需照顧扶養之生活
    狀況等一切情狀（見原審卷第174頁），分別量處如附表編
    號1至5、7主文欄所示之刑。暨認「扣案Samsung廠牌行動電
    話1具（不含其內門號0000000000號SIM卡1枚），及未扣案
    門號0000000000號SIM卡1枚，均係被告所有並持用以聯絡本
    案交易甲基安非他命事宜，業據其供承在卷（見原審卷第17
    1頁、第173頁至第174頁），並有上開訊息截圖在卷可稽，
    足認係供本案販賣第二級毒品罪所用之物，又無證據證明上
    開未扣案SIM卡已滅失，自皆應依毒品危害防制條例第19條
    第1項宣告沒收並依刑法第38條第4項規定，對上開未扣案SI
    M卡諭知於全部或一部不能沒收或不宜執行沒收時，追徵其
    價額。」、「未扣案各次販賣第二級毒品犯罪所得，均應依
    刑法第38條之1第1項前段、第3項規定，諭知沒收，於全部
    或一部不能沒收或不宜執行沒收時，追徵其價額。」經核所
    為認事用法均無違誤，量刑亦均屬妥適。
　㈡被告上訴主張：⑴附表編號2、5部分量刑過重，⑵本案不應適
    用累犯之規定加重其刑，以及⑶附表編號1、3、4、6、7部分
    欠缺補強證據，不足以認定被告犯行等節。惟按刑罰之量定
    ，屬法院自由裁量之職權行使，應審酌刑法第57條所列各款
    事由及一切情狀，為酌量輕重之標準，並非漫無限制；量刑
    輕重係屬事實審法院得依職權自由裁量之事項，苟已斟酌刑
    法第57條各款所列情狀而未逾越法定刑度，不得遽指為違法
    ；且在同一犯罪事實與情節，如別無其他加重或減輕之原因
    ，下級審量定之刑，亦無過重或失輕之不當情形，則上級審
    法院對下級審法院之職權行使，原則上應予尊重（最高法院
    72年度臺上字第6696號、75年度臺上字第7033號判例意旨參
    照）。查原審就附表編號2、5部分已參酌上開理由，並具體
    斟酌刑法第57條各款所列情形，且未逾法定刑之範圍，亦與
    罪刑相當原則、比例原則無違，要無輕重失衡或偏執一端之
    情形，量刑尚屬妥適。另上開⑵⑶部分，亦分據本院詳如理由
    欄貳、一、二及肆、三㈠說明，被告仍執前詞，指摘原判決
    此部分不當，核無理由，應予駁回。
二、撤銷改判部分
  ㈠原審法院就被告如附表編號6所示之犯行，認罪證明確，而予
    依法論科，固非無見。惟查，依據林○○於偵查中之證述，該
    次雖然交付被告1000元，但事實上係向被告購買500元之毒
    品，其中500元係返還之前的欠款等語明確，原審認該次係
    交易1千元之甲基安非他命，自有未洽。被告上訴否認此部
    分犯行並主張不應適用累犯之規定加重其刑等節，雖均無理
    由，然仍應由本院將該部分撤銷改判，而原審定應執行刑部
    分，亦失所依附，應予一併撤銷之。
  ㈡量刑審酌
    爰依前述伍一㈠之標準予以審酌，量處被告如附表編號6所示
    之刑。並審酌罪責相當及特別預防之刑罰目的，行為人之人
    格及各罪間之關係，具體審酌各罪侵害法益之異同、對侵害
    法益之加重效應及時間、空間之密接程度，注意維持輕重罪
    間刑罰體系之平衡，及刑罰邊際效應隨刑期而遞減及行為人
    所生痛苦程度隨刑期而遞增之情形，行為人復歸社會之可能
    性等，考量被告所犯均係相同販賣毒品犯行，時間相距不久
    ，倘就其刑度予以實質累加，尚與現代刑事政策及刑罰之社
    會功能不符，茲考量上情，盱衡被告所犯之法律之目的、違
    反之嚴重性及貫徹刑法量刑公平正義理念，認原審所定之應
    執行刑稍嫌過重，爰定其應執行之刑如主文欄第4項所示。
  ㈢沒收部分
    扣案Samsung廠牌行動電話1具（不含其內門號0000000000號
    SIM卡1枚），及未扣案門號0000000000號SIM卡1枚，均係被
    告所有並持用以聯絡本案交易甲基安非他命事宜，業據其供
    承在卷（見本院卷第171頁、第173頁至第174頁），並有上
    開訊息截圖在卷可稽，足認係供本案販賣第二級毒品罪所用
    之物，又無證據證明上開未扣案SIM卡已滅失，自皆應依毒
    品危害防制條例第19條第1項宣告沒收並依刑法第38條第4項
    規定，對上開未扣案SIM卡諭知於全部或一部不能沒收或不
    宜執行沒收時，追徵其價額。未扣案販賣第二級毒品犯罪所
    得500元，應依刑法第38條之1第1項前段、第3項規定，諭知
    沒收，於全部或一部不能沒收或不宜執行沒收時，追徵其價
    額。
據上論斷，應依刑事訴訟法第369條第1項前段、第364條、第368
條、第299條第1項前段，（修正前）毒品危害防制條例第4條第2
項、第19條第1項，刑法第2條第1項前段、第11條前段、第47條
第1項、第51條第5款、第38條之1第1項、第3項、第40條之2第1
項，判決如主文。
本案經檢察官蕭慶賢提起公訴，檢察官郭景東到庭執行職務。
中　　華　　民　　國　　110 　年　　10　　月　　12　　日
            刑事第九庭   審判長法　官　紀  文  勝
                               法　官  姚  勳  昌
                               法　官  紀  佳  良 
以上正本證明與原本無異。
如不服本判決應於收受送達後20日內向本院提出上訴書狀，其未
敘述上訴理由者，並得於提起上訴後20日內向本院補提理由書狀
（均須按他造當事人之人數附繕本）「切勿逕送上級法院」。因
疫情而遲誤不變期間，得向法院聲請回復原狀。 

                               書記官  洪  鴻  權 
　　　　　　　　　　　　　　　 
中　　華　　民　　國　　110 　年　　10　　月　　12　　日

【附錄論罪科刑法條】
修正前毒品危害防制條例第4條第2項
製造、運輸、販賣第二級毒品者，處無期徒刑或7 年以上有期徒
刑，得併科新臺幣1千萬元以下罰金。
附表
編號 交易對象 時間 地點 交易方式 主文欄 1（起訴書附表一編號7） 柯○○ 108 年10月23日下午11時許 苗栗縣卓蘭鎮統一超商新卓蘭門市外 柯○○與吳宇杰以行動電話上LINE通訊軟體聯絡交易第二級毒品甲基安非他命事宜後，嗣由吳宇杰於左列時間、地點，將重量約0.5 公克、價值1 千元之甲基安非他命1 包交付予柯○○，並收受柯○○給付之價金1 千元，因而販賣第二級毒品既遂。 （原審） 吳宇杰販賣第二級毒品，累犯，處有期徒刑柒年壹月。 扣案Samsung 廠牌行動電話壹具沒收。未扣案門號0000000000號SIM 卡壹枚及犯罪所得新臺幣壹仟元均沒收，於全部或一部不能沒收或不宜執行沒收時，追徵其價額。 2（起訴書附表一編號3） 郭○○ 108 年10月27日下午8 時40分許（起訴書誤載為下午9 時） 苗栗縣○○鎮○○里00鄰○○0 ○00號郭○○居所外 郭○○與吳宇杰以行動電話上Messenger 通訊軟體聯絡交易第二級毒品甲基安非他命事宜後，嗣由吳宇杰於左列時間、地點，將重量約0.5 公克（起訴書誤載為0.3公克）、價值1 千元之甲基安非他命1 包交付予郭○○，並收受郭○○給付之價金1 千元，因而販賣第二級毒品既遂。 （原審） 吳宇杰販賣第二級毒品，累犯，處有期徒刑參年捌月。 扣案Samsung 廠牌行動電話壹具沒收。未扣案門號0000000000號SIM 卡壹枚及犯罪所得新臺幣壹仟元均沒收，於全部或一部不能沒收或不宜執行沒收時，追徵其價額。 3（起訴書附表一編號2） 劉○○ 108 年11月4 日下午11時至翌（5 ）凌晨1 時間某時日許 苗栗縣卓蘭鎮鄉城商店外 劉○○與吳宇杰以行動電話上Messenger 通訊軟體聯絡交易第二級毒品甲基安非他命事宜後，嗣由吳宇杰於左列時間、地點，將重量約0.3 公克、價值1 千元之甲基安非他命1 包交付予劉○○，並收受劉○○給付之價金1 千元，因而販賣第二級毒品既遂。 （原審） 吳宇杰販賣第二級毒品，累犯，處有期徒刑柒年壹月。 扣案Samsung 廠牌行動電話壹具沒收。未扣案門號0000000000號SIM 卡壹枚及犯罪所得新臺幣壹仟元均沒收，於全部或一部不能沒收或不宜執行沒收時，追徵其價額。 4（起訴書附表一編號6） 詹○○ 108 年11月5 日下午10時3分許 苗栗縣大湖鄉統一超商新雪霸門市外 詹○○與吳宇杰以行動電話上Messenger 通訊軟體聯絡交易第二級毒品甲基安非他命事宜後，先由詹○○轉帳5 千元至吳宇杰指定之帳戶，嗣由吳宇杰於左列時間駕車至左列地點，將重量不詳、價值5 千元之甲基安非他命1 包交付予詹○○，因而販賣第二級毒品既遂。 （原審） 吳宇杰販賣第二級毒品，累犯，處有期徒刑柒年參月。 扣案Samsung 廠牌行動電話壹具沒收。未扣案門號0000000000號SIM 卡壹枚及犯罪所得新臺幣伍仟元均沒收，於全部或一部不能沒收或不宜執行沒收時，追徵其價額。 5（起訴書附表一編號1） 胡○○ 108 年11月9 日下午9 時50分許 苗栗縣○○鎮○○路00號胡○○住處外 胡○○與吳宇杰以行動電話上Messenger 通訊軟體聯絡交易第二級毒品甲基安非他命事宜後，嗣由吳宇杰於左列時間、地點，將重量約0.3 公克、價值5 百元之甲基安非他命1 包交付予胡○○，並收受胡○○給付之價金5 百元，因而販賣第二級毒品既遂。 （原審） 吳宇杰販賣第二級毒品，累犯，處有期徒刑參年柒月。 扣案Samsung 廠牌行動電話壹具沒收。未扣案門號0000000000號SIM 卡壹枚及犯罪所得新臺幣伍佰元均沒收，於全部或一部不能沒收或不宜執行沒收時，追徵其價額。 6（起訴書附表一編號4） 林○○ 109 年1月21日凌晨3 時許 苗栗縣卓蘭鎮全家便利商店卓蘭上新店 林○○與吳宇杰以行動電話上Messenger 通訊軟體聯絡交易第二級毒品甲基安非他命事宜後，嗣由吳宇杰於左列時間、地點，將重量約0.3 公克、價值500元之甲基安非他命1 包交付予林○○，並收受林○○交付之1千元（內含林○○返還之500元欠款），因而販賣第二級毒品既遂。 吳宇杰販賣第二級毒品，累犯，處有期徒刑柒年壹月。 扣案Samsung 廠牌行動電話壹具沒收。未扣案門號0000000000號SIM 卡壹枚及犯罪所得新臺幣伍佰元均沒收，於全部或一部不能沒收或不宜執行沒收時，追徵其價額。 7（起訴書附表一編號5） 林○○ 109 年2月26日下午11時25分許 苗栗縣○○鎮○○里0 鄰○○00號吳宇杰住處外路口 林○○與吳宇杰以行動電話上Messenger 通訊軟體聯絡交易第二級毒品甲基安非他命事宜後，嗣由吳宇杰於左列時間、地點，將重量約0.5 公克、價值2 千元之甲基安非他命1 包交付予林○○，並收受林○○給付之價金2 千元，因而販賣第二級毒品既遂。 （原審） 吳宇杰販賣第二級毒品，累犯，處有期徒刑柒年貳月。 扣案Samsung 廠牌行動電話壹具沒收。未扣案門號0000000000號SIM 卡壹枚及犯罪所得新臺幣貳仟元均沒收，於全部或一部不能沒收或不宜執行沒收時，追徵其價額。